臺灣桃園地方法院民事裁定
111年度消債更字第7號
聲  請  人  
即  債務人  俞博翔即俞宏章


代  理  人  賴祺元律師(法律扶助律師)
上列聲請人因消費者債務清理條例事件，聲請更生，本院裁定如
下：
    主  文
債務人甲○○○○○○自民國111年5月20日下午5時起開始更生程序。
命司法事務官進行本件更生程序。
    理  由
一、按債務人不能清償債務或有不能清償之虞者，得依本條例所
    定更生或清算程序，清理其債務；債務人無擔保或無優先權
    之本金及利息債務總額未逾新臺幣（下同）1,200萬元者，
    於法院裁定開始清算程序或宣告破產前，得向法院聲請更生
    ；債務人對於金融機構負債務者，在聲請更生或清算前，應
    向最大債權金融機構請求協商債務清償方案，或向其住、居
    所地之法院或鄉、鎮、市、區調解委員會聲請債務清理之調
    解，消費者債務清理條例（下稱消債條例）第3條、第42條
    第1項、第151條第1項定有明文。又按法院開始更生程序之
    裁定，應載明其年、月、日、時，並即時發生效力；法院裁
    定開始更生或清算程序後，得命司法事務官進行更生或清算
    程序，消債條例第45條第1項、第16條第1項前段亦有明文。
二、聲請意旨略以：聲請人現任職於良福保全股份有限公司，每
    月薪資約3萬1,496元，名下除有1輛汽車以外，無其他財產
    ，無擔保或無優先權之債務總額則未逾1,200萬元，復未經
    法院裁定開始清算程序或宣告破產，且聲請人於民國110年1
    1月26日向鈞院聲請消費者債務清理之調解，但調解不成立
    ，爰聲請更生等語。
三、經查：
　　㈠關於前置協商之要件：聲請人前曾向桃園市桃園區調解委
      員會申請債務協商調解，於110年1月6日因債權人未派員
      到場而調解不成立，復於110年11月26日向本院聲請消費
      者債務清理之調解，因無力清償債務而與最大債權銀行調
      解不成立等情，有上開調解委員會及本院調解不成立證明
      書附卷可按（見本院110年度司消債調字第565號卷第31、
      66頁，下稱調解卷），堪可採認。　　
　　㈡關於聲請人之債務總額：聲請人雖陳報其無擔保或無優先
      權債務總額為193萬3,642元（見調解卷第58頁），然依債
      權人之陳報（見調解卷第44至56、60至63頁），實為411
      萬4,426元（計算式：46萬3,018元＋15萬8,453元＋84萬8,4
      47元＋32萬1,792元＋140萬9,019元＋42萬4,104元＋48萬9,59
      3元＝411萬4,426元），本院認應以該金額為其債務總額。
　　㈢關於聲請人之財產及收入：聲請人名下除有1輛汽車外，無
      其他財產，有聲請人提出之全國財產稅總歸戶財產查詢清
      單、111年3月29日補正釋明1狀、111年4月28日補正釋明2
      狀、中華民國人壽保險商業同業公會保險業通報作業資訊
      系統資料查詢結果表在卷可佐（見調解卷第18頁、本院卷
      第23、39至42頁）；就收入部分，聲請人稱現任職於良福
      保全股份有限公司，每月薪資約3萬1,496元，並提出聲請
      人之108至109年度綜合所得稅各類所得資料清單、員工薪
      資單、勞工保險被保險人投保資料表、存簿影本為證（見
      調解卷第19至29頁），惟前開薪資係以扣除債權人聲請強
      制執行後之金額計算（見調解卷第24頁），聲請人之每月
      收入應以依扣薪前之原始薪資列計，而依聲請人上開111
      年1月至同年10月之員工薪資單計算（見調解卷第21至26
      頁），其平均薪資應為3萬5,328元〔計算式：（3萬7,981
      元＋3萬0,502元＋3萬4,502元＋3萬5,719元＋3萬3,965元＋3萬
      3,791元＋2萬8,070元＋7,330元＋3萬7,009元＋3萬5,791元＋3
      萬8,618元）÷10個月＝3萬5,328元，元以下四捨五入〕，本
      院認以該金額列計其每月收入為適當。
　　㈣關於聲請人之必要支出：聲請人陳報其每月必要生活費用
      為3萬6,675元（包括：個人必要生活支出1萬8,337元、2
      名未成年子女扶養費1萬8,338元），業據提出聲請人2名
      未成年子女之戶籍謄本、全國財產稅總歸戶財產查詢清單
      、108及109年度綜合所得稅各類所得資料清單等件附卷可
      考（見本院卷第25至37頁）。惟聲請人之2名子女分別為9
      0年及91年生(見本院卷第25頁)，業已成年，足見已有謀
      生能力，而無由聲請人扶養之必要，聲請人復未提出其他
      證據證明其等有受聲請人扶養之需求，故此部分扶養費應
      予剔除；本院再審酌桃園市111年度平均每人每月最低生
      活費、聲請人之經濟及家庭生活狀況等情，認聲請人每月
      必要生活費用應以1萬8,337元列計，始為可採。
　　㈤聲請人現每月所得收入約為3萬5,328元，扣除其必要支出1
      萬8,337元後，剩餘1萬6,991元（計算式：3萬5,328元－1
      萬8,337元＝1萬6,991元）。而聲請人現年58歲（53年次）
      ，距勞工強制退休年齡（65歲），尚約7年，是審酌聲請
      人目前之收支狀況，及積欠債務之利息或違約金仍在增加
      中等情況，堪認聲請人之收入及財產狀況，有藉助更生制
      度調整其與債權人間權利義務關係之必要，自應許聲請人
      得藉由更生程序清理債務。
四、綜上所述，聲請人係消費者，已達不能清償債務之程度，經
    消費者債務清理調解不成立，足堪認定無誤。此外，本件復
    查無消債條例第6條第3項、第8條或第46條各款所定應駁回
    更生聲請之事由。從而，本件聲請，於法有據，應予准許，
    並依同條例第16條第1項規定，命司法事務官進行更生程序
    。
五、末以本院雖裁定准許開始更生程序，俾使聲請人得以重建經
    濟生活，惟本裁定不生免責效力，須聲請人於更生程序中與
    債權人協定更生方案，並持續履行，始能依消債條例第73條
    免責，附此敘明。　　　　
中　　華　　民　　國　　111 　年　　5 　　月　　20　　日
                  民事第二庭    法　官　張震武
以上正本係照原本作成。　　　　　　　　　
本件裁定不得抗告。
本裁定業已於111年5月20日下午5時整公告。
中　　華　　民　　國　　111 　年　　5 　　月　　20　　日
                                書記官  陳𥴡濤